臺灣高等法院臺中分院刑事裁定　
111年度聲字第446號

聲  請  人  臺灣高等檢察署臺中檢察分署檢察官     
受  刑  人  吳建瑋


                    現在法務部○○○○○○○○○○○執行由臺灣桃園地方法院借提暫寄法務部○○○○○○○
上列聲請人因受刑人數罪併罰有二裁判以上，聲請定其應執行之
刑（聲請案號：111年度執聲字第122號），本院裁定如下：
    主  文
吳建瑋因犯如附表所示各罪所處之刑，有期徒刑部分應執行有期
徒刑貳年柒月。
    理  由
一、聲請意旨略以：受刑人吳建瑋因詐欺等案件，均經法院判決
    確定如附表所示，檢察官聲請定應執行刑，應依刑法第53條
    、第51條第5款，定其應執行之刑，爰依刑事訴訟法第477條
    第1項聲請裁定等語。
二、按數罪併罰，有二裁判以上者，依第51條之規定，定其應執
    行之刑，刑法第53條定有明文。又數罪併罰，分別宣告其罪
    之刑，如宣告多數有期徒刑者，於各刑中之最長期以上，各
    刑合併之刑期以下，定其刑期。但不得逾30年。刑法第51條
    第5款亦定有明文。次按數罪併罰之定應執行之刑，係出於
    刑罰經濟與責罰相當之考量，並非予以犯罪行為人或受刑人
    不當之利益，為一種特別的量刑過程，相較於刑法第57條所
    定科刑時應審酌之事項係對一般犯罪行為之裁量，惟定應執
    行刑之宣告，乃對犯罪行為人本身及所犯各罪之總檢視，除
    應考量行為人所犯數罪反應出之人格特性，並應權衡審酌行
    為人之責任與整體刑法目的及相關刑事政策，在量刑權之法
    律拘束性原則下，依刑法第51條第5款之規定，採限制加重
    原則，以宣告各刑中之最長期為下限，各刑合併之刑期為上
    限，但最長不得逾有期徒刑30年，資為量刑自由裁量權之外
    部性界限，並應受法秩序理念規範之比例原則、平等原則、
    責罰相當原則、重複評價禁止原則等自由裁量權之內部抽象
    價值要求界限之支配，以使輕重得宜，罰當其責，俾符合法
    律授與裁量權之目的，以區別數罪併罰與單純數罪之不同，
    兼顧刑罰衡平原則（最高法院100年度台抗字第440號刑事裁
    定意旨參照）。
三、經查：
　㈠受刑人因犯如附表所示之罪，分別經本院判決判處如附表所
    示之刑，皆經確定在案，有上開各該案件判決書及臺灣高等
    法院被告前案紀錄表等附卷可稽。茲聲請人以本院為上開案
    件犯罪事實最後判決之法院，聲請定其應執行之刑，本院審
    核認其聲請為正當，應定其應執行之刑。
　㈡又定應執行刑，不僅攸關國家刑罰權之行使，於受刑人之權
    益亦有重大影響，除顯無必要或有急迫情形外，法院於裁定
    前，允宜予受刑人以言詞、書面或其他適當方式陳述意見之
    機會，程序保障更加周全（最高法院110年度台抗大字第489
    號大法庭裁定意旨參照）。本件本院就檢察官聲請事項已以
    書面通知受刑人而給予陳述意見之機會，經受刑人表示「無
    意見」，有本院陳述意見調查表在卷可佐（本院卷第107至1
    08頁）。
　㈢綜上，爰審酌受刑人所犯如附表所示各罪之犯罪態樣、侵害
    法益、各罪依其犯罪情節所量定之刑等一切情狀，及前揭所
    述之比例原則、責罰相當原則等自由裁量權之內部性界限等
    情，定其應執行之刑如主文所示。
四、據上論斷，爰依刑事訴訟法第477條第1項，刑法第53條、第
    51條第5款，裁定如主文。　　
中    華    民    國    111   年    2     月     25   日
            刑事第七庭  審判長法  官  梁  堯  銘
                              法  官  羅  國  鴻
                              法  官  張  智  雄
以上正本證明與原本無異。
如不服本裁定，應於收受送達後五日內向本院提出抗告書狀（須
附繕本）。因疫情而遲誤不變期間，得向法院聲請回復原狀。 
                              書記官  江  玉  萍
　　　　　　　　　　　　　　　
中　　華　　民　　國　　111 　年　　2 　　月　　25　　日


附表：受刑人吳建瑋定應執行刑案件一覽表【民國／新臺幣】     編    號  1 2 3 罪    名  詐欺 詐欺 詐欺 宣告刑  有期徒刑1年1月 有期徒刑1年（4次） 有期徒刑1年2月 犯罪日期  107.09.21 107.09.21（4次） 107.09.16 偵查（自訴）機關年度案號  新北地檢108年度偵字第3960號等 新北地檢108年度偵字第3960號等 臺中地檢107年度偵字第27388號等 最後事實審 法 院 臺灣高等法院 臺灣高等法院 臺中高分院  案 號 108年度上訴字第3460號 108年度上訴字第3460號 109年度金上訴字第1977號  判決日期 109.03.24 109.03.24 109.12.22 確定判決 法 院 臺灣高等法院 臺灣高等法院 最高法院  案 號 108年度上訴字第3460號 108年度上訴字第3460號 110年度台上字第3877號  判決確定日期 109.05.04 109.05.04 107.07.15 得否為易科罰金、易服社會勞動之案件  不得易科 不得社勞 不得易科 不得社勞 不得易科 不得社勞 備    註  新北地檢111年度執撤緩字第7號  臺中地檢110年度執字第10041號 
附表：受刑人吳建瑋定應執行刑案件一覽表【民國／新臺幣】     編    號  4 （以下空白）  罪    名  詐欺   宣告刑  有期徒刑1年3月   犯罪日期  107.09.15   偵查（自訴）機關年度案號  臺中地檢107年度偵字第27388號等   最後事實審 法 院 臺中高分院    案 號 109年度金上訴字第1977號    判決日期 109.12.22   確定判決 法 院 最高法院    案 號 110年度台上字第3877號    判決確定日期 107.07.15   得否為易科罰金、易服社會勞動之案件  不得易科 不得社勞   備    註  臺中地檢110年度執字第10041號